# 期后事项问题

提问人：lbwl 时间：2014-03-23 22:32:51
假设我 13 年处置子公司股权，收到30%股权转让款，剩余70%款项于 14 年 2 月收齐并办理股权转让手续，我公司年报披露时间为 14 年4 月份，那么此事项是属于在 14 年达到确认条件确认在 14 年呢，还是作为 13 年的调整事项确认在 13 年，我觉得应该算在 14 年，但是现在有点不明白此事项是否属于期后调整事项，实务中对期后调整事项如何把握

回答人：chenyiwei
首先要指出：不能仅仅根据股权转让价款的收付是否已经超过 50 ％来判断购买日或者处置日，应综合各方面因素分析判断。
如果本案例中确实是在 2014 年内才把目标股权相对应的表决权、分红权等股东权利转移给购买方，则股权转让损益应确认在 2014年。如果该事项影响重大的，则在 2013 年年报中可以作为资产负债表日后非调整事项披露。因为该事项并不代表在 2013 年末资产负债表日的已存在状态（处置完成并不是在 2013 年末已存在的情况），因此不是调整事项。